最高法院刑事判決            一○○年度台上字第六一○九號
上  訴  人  台灣高等法院檢察署檢察官
被      告  林哲弘
選任辯護人  施習盛律師
被      告  陳氏香
上列上訴人因被告等業務過失致人於死案件，不服台灣高等法院
中華民國一○○年八月十七日第二審判決（一○○年度上訴字第
九五四號，起訴案號：台灣板橋地方法院檢察署九十九年度偵字
第一三二一六號），提起上訴，本院判決如下：
    主  文
上訴駁回。
    理  由
按被告經第一審判決無罪，第二審法院仍維持第一審所為無罪判
決，則事實審關於起訴事實之調查、判斷，已屬一致。檢察官既
不能盡其提出證據及說服之實質舉證責任，為貫徹無罪推定原則
，保障被告接受公正、合法、迅速審判之權利，刑事妥速審判法
第九條第一項規定，除同法第八條情形外，第二審法院維持第一
審所為無罪判決，提起上訴之理由，以判決所適用之法令牴觸憲
法、違背司法院解釋或違背判例者為限，藉以節制檢察官之上訴
權，並彰顯最高法院為嚴格之法律審。故最高法院對於此項案件
之審理，係以維護法的抽象正義為主旨，而非著重於具體個案之
救濟。刑事訴訟法第三百七十七條至第三百七十九條、第三百九
十三條第一款等規定，與此精神不符，刑事妥速審判法第九條第
二項特明定於前項案件之審理，不適用之。本院三十年上字第二
八九號判例、六十三年台上字第三二二○號判例係分別闡釋刑事
訴訟法第三百七十九條第十款應於審判期日調查之證據而未予調
查，以及同條第十四款判決不載理由之違背法令問題，自不在刑
事妥速審判法第九條第一項第三款所謂「判決違背判例」之範圍
。本件被告林哲弘、陳氏香因業務過失致人於死案件，經第一審
諭知無罪之判決，並經原審法院予以維持，駁回檢察官在第二審
之上訴。檢察官提起第三審上訴，上訴意旨援引上開二則判例，
據以指摘原判決有應調查之證據未予調查及判決不載理由之違法
，即非適法之第三審上訴理由。復援引本院七十四年台上字第四
二一九號判例，惟其所述理由，仍係就原審所為被告等過失責任
之認定，暨其證據取捨與證明力判斷職權之行使，予以指摘，核
與刑事妥速審判法第九條所定得為第三審上訴之理由之違法情形
，亦不相適合。另上訴意旨檢附告訴人韓立志、韓立橋聲請上訴
書狀，以代其第三審上訴理由之敘述，尤難謂符合第三審上訴之
法定要件。其上訴為違背法律上之程式，應予駁回。
據上論結，應依刑事訴訟法第三百九十五條前段，判決如主文。
中    華    民    國  一○○  年   十一   月    十    日
                      最高法院刑事第十庭
                          審判長法官  陳  世  淙  
                                法官  陳  東  誥  
                                法官  何  菁  莪  
                                法官  施  俊  堯  
                                法官  洪  曉  能  
本件正本證明與原本無異
                                      書  記  官  
中    華    民    國  一○○  年   十一   月   十四   日
                                                      Ｅ